臺灣高雄地方法院民事裁定
111年度消債更字第7號
聲　請　人　盧采妙　00000000000000000000000000000000000
00000000000000000000000000000000000000000000000000
代　理　人　劉彥伯律師
上列當事人因消費者債務清理事件聲請更生，本院裁定如下：
    主  文
聲請人盧采妙自中華民國一一一年四月二十七日下午四時起開始
更生程序。
命司法事務官進行本件更生程序。
    理  由
一、聲請意旨略以：伊有不能清償債務情事，前向本院聲請調解
    債務清償方案，惟調解不成立。伊又未經法院裁定開始清算
    程序或宣告破產，爰聲請更生等語。
二、按債務人不能清償債務或有不能清償之虞者，得依本條例所
    定更生或清算程序，清理其債務；債務人無擔保或無優先權
    之本金及利息債務總額未逾新臺幣（下同）12,000,000元者
    ，於法院裁定開始清算程序或宣告破產前，得向法院聲請更
    生；法院開始更生程序之裁定，應載明其年、月、日、時，
    並即時發生效力；法院開始更生或清算程序後，得命司法事
    務官進行更生或清算程序，必要時得選任律師、會計師或其
    他適當之自然人或法人1人為監督人或管理人，消費者債務
    清理條例（下稱消債條例）第3條、第16條第1項、第42條第
    1項、第45條第1項分別定有明文。
三、經查：
  ㈠聲請人前於民國110年10月25日提出債權人清冊，向本院聲請
    調解債務清償方案，經本院110年度司消債調字第466號受理
    ，於110年11月29日調解不成立，聲請人於同日以言詞聲請
    更生等情，業經本院依職權調取上開調解卷宗核閱無訛。
  ㈡聲請人於108年度至109年度均無申報所得，名下無財產，有
    康健人壽保單解約金1,603元，至國泰人壽、新光人壽部分
    ，均無有效保約；又聲請人自108年10月起至110年6月於大
    遠百專櫃代班，108年11月至110年6月收入共計464,800元，
    110年7月無收入，110年8月於王骨科診所掛號櫃台工作，收
    入2,400元，110年9月起經長女介紹至義享天地專櫃代班，
    薪資存入長女之華南銀行帳戶，110年9收入2,926元，110年
    10月至111年2月平均每月收入約24,500元【計算式：（23,0
    76＋24,924＋24,000＋25,250＋25,250）÷5＝24,500】，未領取
    補助或給付，成年子女未給付扶養費等情，有108年至109年
    綜合所得稅各類所得資料清單及財產歸屬資料清單【本院11
    0年度司消債調字第466號卷（下稱調卷）第12至14頁】、財
    產及收入狀況說明書（調卷第5頁）、債權人清冊（本案卷
    第39至41頁）、戶籍謄本（本案卷第42頁）、勞工保險被保
    險人投保資料表（調卷第15頁）、個人商業保險查詢結果表
    （本案卷第34頁）、財團法人金融聯合徵信中心前置協商專
    用債權人清冊（調卷第7至9頁）、信用報告（調卷第10至11
    頁）、社會補助查詢表（本案卷第17至19頁）、租金補助查
    詢表（本案卷第16頁）、勞動部勞工保險局函（本案卷第20
    頁）、勞動部勞動力發展署高屏澎東分署函（本案卷第27頁
    ）、存簿（本案卷第97至102頁）、長女之存簿（本案卷第1
    03至106頁）、健保投保紀錄（本案卷第107至108頁）、收
    入切結書（本案卷第93頁）、收入明細表（本案卷第79至92
    頁）、康健人壽保險股份有限公司函（本案卷第31頁）、國
    泰人壽保險股份有限公司函（本案卷第30頁）、新光人壽保
    險股份有限公司函（本案卷第26頁）等附卷可證。依聲請人
    上述工作、收入及財產情況，堪認以其110年10月至111年2
    月平均每月收入24,500元，核算其償債能力，較為妥適。
  ㈢關於聲請人必要生活費用部分，聲請人主張每月支出17,500
    元（包含每月分擔之房屋租金4,500元）云云，並提出租賃
    契約（本案卷第35至37頁）為證。惟按債務人必要生活費用
    ，以最近1年衛生福利部或直轄市政府所公告當地區每人每
    月最低生活費1.2倍定之，消債條例第64條之2第1項定有明
    文。本院參酌衛福部社會司所公告111年度高雄市最低生活
    費為14,419元，又該最低生活費用之標準，係照當地最近1
    年平均每人可支配所得中位數60％訂定，依其基準之家庭收
    支調查報告調查表格式所示有關經常性支出之調查項目，包
    括利息支出、食品、衣著、房租及水費、電費、醫療保健、
    交通、娛樂、教育等，已涵蓋聲請人所陳報之支出項目。是
    本院認聲請人必要生活費用以最低生活費之1.2倍即17,303
    元計算已足，逾此範圍難認必要。
　㈣承上，聲請人目前每月收入24,500元，扣除個人必要支出17,
    303元後，剩餘7,197元，而聲請人目前負債總額為9,554,19
    9元（調卷第33至89頁、第93至94頁、本案卷第21至25頁、
    第28至29頁，包括：國泰世華銀行、新光銀行、聯邦銀行、
    遠東銀行、玉山銀行、安泰銀行、台新銀行、中國信託銀行
    、台灣銀行、高雄銀行、台新資產管理股份有限公司、富邦
    資產管理股份有限公司、滙誠第一資產管理股份有限公司、
    良京實業股份有限公司、新光行銷股份有限公司、健保署、
    新加坡商艾星國際有限公司台灣分公司），扣除康健人壽保
    單解約金後，以每月所餘逐年清償，至少須約111年【計算
    式：（9,554,199－1,603）÷7,197÷12≒111】始能清償完畢，
    應認其已不能清償債務。此外，聲請人無擔保或無優先權之
    債務總額未逾12,000,000元，且無消債條例第6條第3項、第
    8條或第46條各款所定駁回更生聲請之事由存在。則聲請人
    聲請更生為有理由，應予准許，爰命司法事務官進行本件更
    生程序。
四、依消債條例第11條第1 項、第45條第1 項、第16條第1 項，
    裁定如主文。
中　　華　　民　　國　　111 　年　　4 　　月　　27　　日
              　　民事庭　　法　官　賴寶合
以上正本係照原本作成。
本裁定不得抗告。
中　　華　　民　　國　　111 　年　　4 　　月　　27　　日
  　                        書記官　胡美儀